臺灣桃園地方法院小額民事判決
111年度壢保險簡字第83號
原      告  新安東京海上產物保險股份有限公司桃園分公司

法定代理人  單正寰  
訴訟代理人  吳崇銘  
被      告  葉柏寬（原名：葉博元）

上列當事人間請求損害賠償(交通)事件，本院於民國111年8月24
日言詞辯論終結，判決如下：
    主  文
一、被告應給付原告新臺幣（下同）8萬0,912元，及自民國111
    年2月25日起至清償日止，按年息5％計算之利息。
二、訴訟費用1,000元由被告負擔。
三、本判決得假執行。
　　理 由 要 領
一、本件依民事訴訟法第436條之18第1項規定，除下列理由要領
    外，僅記載主文，其餘省略。
二、按物被毀損時，被害人除得依民法第196條請求賠償外，並
    不排除民法第213條至第215條之適用。依民法第196條請求
    賠償物被毀損所減少之價額，得以修復費用為估定之標準，
    但以有必要者為限（例如：修理材料以新品換舊品，應予折
    舊），此有最高法院77年度第9次民事庭會議決議可資參照
    。經查，本件原告主張其承保訴外人成均五金股份有限公司
    所有車牌號碼000-0000號自用小客車（下稱系爭車輛）受損
    之修復費用為13萬9,362元（含零件64,945元、工資及烤漆7
    4,417元），自應就零件折舊部分自損害賠償額中予以扣除
    。又依行政院所頒之固定資產耐用年數表及固定資產折舊率
    表之規定，自用小客車折舊年限為5年，依定率遞減折舊率
    為1000分之369，其最後一年之折舊額，加歷年折舊累積額
    ，總和不得超過該資產成本原額之十分之九之計算方法。查
    ，系爭車輛係於民國103年5月出廠，此有行車執照影本在卷
    可參（見本院卷第6頁），迄至本件交通事故發生之日即110
    年9月29日，已使用逾5年，則零件費用扣除折舊後估定為6,
    495元（計算式：64,945元×1/10＝6,495元，元以下四捨五入
    ），加計工資及烤漆費用後，被告賠償之金額應為8萬0,912
    元（計算式：6,495元＋74,417元＝80,912元）。是原告本於
    保險代位及侵權行為之法律關係，請求被告賠償上開數額，
    核屬有據，應予准許。
三、本件原告起訴時請求金額為13萬9,362元，嗣於本院言詞辯
    論期日減縮訴之聲明如主文第1項所示，屬應適用小額訴訟
    程序之事件，僅不及變更案號而已，故關於上訴費用計算、
    上訴之規定，均應適用小額訴訟程序。至原告因減縮訴之聲
    明，致支出逾1,000元部分之裁判費，由原告自行承受之，
    併此敘明。
中　　華　　民　　國　　111 　年　　8 　　月　　26　　日
                  中壢簡易庭   法  官   劉哲嘉
以上為正本係照原本作成。
如不服本判決，應於送達後二十日內，向本院提出上訴狀並表明
上訴理由，如於本判決宣示後送達前提起上訴者，應於判決送達
後二十日內補提上訴理由書（須附繕本）。
如委任律師提起上訴者，應一併繳納上訴審裁判費。
中　　華　　民　　國　　111 　年　　8 　　月　　26　　日
                               書記官  陳香菱
附錄：
一、民事訴訟法第436條之24第2項：
    對於小額程序之第一審裁判上訴或抗告，非以其違背法令為
    理由，不得為之。
二、民事訴訟法第436條之25：
    上訴狀內應記載上訴理由，表明下列各款事項：
    （一）原判決所違背之法令及其具體內容。
    （二）依訴訟資料可認為原判決有違背法令之具體事實。
三、民事訴訟法第471條第1項：（依同法第436 條之32第2 項規
    定於小額事件之上訴程序準用之）上訴狀內未表明上訴理由
    者，上訴人應於提起上訴後20日內，提出理由書於原第二審
    法院；未提出者，毌庸命其補正，由原第二審法院以裁定駁
    回之。